臺灣臺北地方法院民事簡易判決
110年度店簡字第1226號
原      告  國泰世華商業銀行股份有限公司

法定代理人  郭明鑑  
訴訟代理人  葉乃源  
被      告  栗友生技有限公司


兼
法定代理人  梁任翔  
上列當事人間請求清償借款事件，本院於民國110年11月23日言
詞辯論終結，判決如下：
　　主　　　文
被告應連帶給付原告新臺幣伍拾萬元，及如附表所示之利息、違
約金。
訴訟費用新臺幣伍仟肆佰元由被告連帶負擔。
本判決得假執行。但被告如以新臺幣伍拾萬元為原告預供擔保，
得免為假執行。
    事實及理由
一、按解散之公司除因合併、分割或破產而解散外，應行清算；
    解散之公司，於清算範圍內，視為尚未解散；有限公司之清
    算，以全體股東為清算人；清算人在執行職務範圍內，亦為
    公司負責人。此觀公司法第8條、第24條、第25條、第79條
    前段及第113條規定自明。查，被告栗友生計有限公司（下
    稱栗友公司）於民國110年3月17日經新北市政府以新北府經
    司第0000000000號函為解散登記，有該公司登記資料、設立
    時變更登記表、公司章程及新北市政府函存卷可查（本院卷
    第19至22頁），原告請求被告栗友公司清償借款，應屬被告
    清算範圍內之事務，於此範圍內應視為尚未解散而有當事人
    能力，並以唯一股東梁任翔為法定代理人，合先敘明。
二、原告主張：被告栗友公司於民國109年6月5日邀同被告梁任
    翔向原告申請信用貸款使用，借款新臺幣（下同）500,000
    元，約定自借款日起以每個月為1期，共分36期，前12個月
    按月繳息，其後依年金法按月平均攤還本息，利息原按「中
    央銀行辦理銀行承作受嚴重特殊傳染性肺炎疫情影響之中小
    企業貸款專案融通作業規定」之專案融通利率加週年利率0.
    9%（目前為1%）計算，於110年3月28日起改按原告定儲利率
    指數加計週年利率2.71%計算，惟專案利率屆期得展延至110
    年12月31日，如被告栗友公司未按期還本付息時，原告得主
    張全部債務視為到期，並就逾期在6個月以內部分，按上開
    約定利率10%，就超過6個月部分，按上開約定利率20%計付
    違約金。詎被告未依約還款，尚欠500,000元及如附表所示
    之利息、違約金未清償，爰依消費借貸之法律關係提起本件
    訴訟，並聲明：如主文第1項所示。
三、被告均以：同意原告請求，被告梁任翔目前已聲請消費者債
    務清理的調解等語。
四、經查，原告上開主張事實，業據提出綜合授信約定書、貸款
    約定條款、違約情事及處理條款、連帶保證書、央行因應疫
    情辦理中小企業貸款專案通融作業規定問答、放款利率查詢
    表、還款明細表為證（本院卷第5至12頁），亦為被告所不
    爭，堪信為真。被告梁任翔陳稱已聲請消費者債務清理調解
    乙事綜屬實情，亦僅是嗣後調解成立或更生、清算終結後如
    何攤還本件保證債務之問題，並不影響本件請求。
五、從而，原告依消費借貸契約之法律關係，請求被告連帶給付
    如主文第1項所示之金額，為有理由，應予准許。
六、本件係適用簡易程序為被告敗訴之判決，爰依民事訴訟法第
    389條第1項第3款規定，依職權宣告假執行；並依同法第392
    條第2項依職權為被告如預供擔保，得免為假執行之宣告。
七、訴訟費用負擔之依據：民事訴訟法第78條。並依職權確定本
    件訴訟費用額為5,400元（即裁判費）如主文第2項所示。
中　　華　　民　　國　　110 　年　　12　　月　　7 　　日
                  新店簡易庭法  官　林志煌
上正本證明與原本無異。
對於本件判決如有不服，應於收受送達後20日內向本院提出上訴
書狀，上訴於本院合議庭，並按他造當事人之人數附具繕本。
如委任律師提起上訴者，應一併繳納上訴審裁判費。
中　　華　　民　　國　　110 　年　　12　　月　　7 　　日
                            書記官  陳柏志
附表：（金額單位均為新臺幣）
編號  1   項目  信用貸款（帳號：000-00-000000-0）   申請日或核貸日  民國109年6月5日   利息 計息本金 500,000元    週年利率 1% 3.5%   起訖日 民國110年6月5日起至110年12月31日止 民國111年1月1日起至清償日止  違約金 週年利率 0.1% 0.35% 0.7%  起訖日 民國110年7月6日起至110年12月31日止 民國111年1月1日起至110年1月5日止 民國111年1月6日起至清償日止